【裁判字號】    99,抗,1309
【裁判日期】    991104
【裁判案由】    沒入保證金
【裁判全文】
臺灣高等法院刑事裁定                  99年度抗字第1309號
抗  告  人
即  具保人  甲○○
被      告  乙○○
上列抗告人即具保人因沒入保證金案件，不服臺灣桃園地方法院
中華民國99年10月13日裁定（99年度審易字第1257號），提起抗
告，本院裁定如下：
    主  文
抗告駁回。
    理  由
一、抗告意旨略以：抗告人於接獲庭訊通知後，以電話告知被告
    乙○○須到庭，對其行縱均知悉，且被告也有正常工作，本
    件被告均有到庭，況全案已終結，應返還保證金云云。
二、按具保之被告逃匿者，應命具保人繳納指定之保證金額，並
    沒入之。不繳納者，強制執行。保證金已繳納者，沒入之。
    前項規定，於檢察官依第93條第3項但書及第228條第4項命
    具保者，準用之，刑事訴訟法第118條定有明文。
三、經查：
  (一)抗告人即具保人甲○○因被告乙○○因違反毒品危害防制條
    例案件，經依臺灣桃園地方法院檢察署檢察官指定保證金額
    新台幣（下同）2萬元，出具現金保證後，將被告釋放，惟
    被告乙○○經臺灣桃園地方法院依法傳喚於民國99年9月16
    日到庭，該傳票於99年8月17日送達於被告之住所即桃園縣
    桃園市○○○街168巷22號3樓，由其本人親自簽收，有臺灣
    桃園地方法院送達證書在卷可稽（附於原審卷），另通知具
    保人甲○○偕被告到庭，該傳票於99年8月17日送達於具保
    人之住所即桃園縣桃園市○○路45號，由與具保人之同居之
    人陳義博簽收，有臺灣桃園地方法院送達證書在卷可稽（附
    於原審卷），然被告卻無正當理由不到庭，並經拘提無著，
    顯已逃匿，具保人經通知未遵期通知或帶同被告到案等情，
    有臺灣桃園地方法院拘票暨報告書、通緝書、保證金收據等
    在卷可稽。被告既經合法傳喚、拘提均不到庭，並經原審於
    99 年10月12日以99年桃院永刑佑緝字第857號通緝書發佈通
    緝，抗告人亦未遵期通知或帶同被告到案，原審依前揭規定
    ，於99年10月13日裁定沒入抗告人所繳納之上開保證金，於
    法自屬有據。
  (二)抗告人上開辯稱已告知被告要出庭，並知悉被告行縱等語置
    辯，惟抗告人具保時，於陳報地址後，應掌握被告行蹤，如
    有變動，當應隨時向法院陳報，以利執行，而本案傳票均已
    合法送達於被告及抗告人，已如前述，抗告人既未遵期通知
    或帶同被告到案，自應負具保人之責，原審裁定因被告遭通
    緝而沒入具保人繳納之保證金2萬元，於法並無違誤，本件
    抗告為無理由，應予駁回。
  (三)至於被告於99年10月12日遭通緝並沒入具保人繳納之2萬元
    保證金後，旋於99年10月15日被緝獲到案，並不影響原審沒
    入保證金裁定之效力，附此說明。
據上論斷，應依刑事訴訟法第412條，裁定如主文。
中    華    民    國    99    年    11    月    4     日
                  刑事第十七庭審判長  法  官  王炳梁
                                      法  官  陳憲裕
                                      法  官  黃雅芬
以上正本證明與原本無異。
不得再抗告。
                                      書記官  鄭雅云
中    華    民    國    99    年    11    月    5     日

司法院資訊處製作；財團法人民間司法改革基金會備份。
